臺北高等行政法院裁定
　　　　　　　　　　　　　　　　　　 95年度訴字第02286號
原　　　告　甲○○
被　　　告　臺北市政府
代　表　人　乙○○市長）住同.
上列當事人間因考績事件，原告提起行政訴訟，本院裁定如下︰
　　主  文
原告之訴駁回。
訴訟費用由原告負擔。
　　理  由
壹、本件被告代表人於訴訟繫屬中由馬英九變更為乙○○，並已
    具狀聲明承受訴訟，合先明。
貳、本件原告起訴意旨略以：原告任職台北市信義區公所區長期
    間，被告以民國（下同）89年3 月1 日府人三字第89021389
    00號通知書，核布其88年年終考績分數79分（考列乙等）之
    評定，惟該考績漏列原告當年平時考核記功1 次（3 分）、
    嘉獎8 次（8 分），合計錯漏功獎分數11分，原告應為90分
    （甲等），爰依考績法施行細則第16條規定，請求被告應給
    付原告「其他非財產上應給付之考績差額分數11分」等語（
    其請求給付因公法上原因發生之財產新台幣32,910元部分，
    另判決駁回之）。
參、按「人民因中央或地方機關對其『依法申請之案件』，予以
    駁回，認為其權利或法律上利益受違法損害者，經依訴願程
    序後，得向高等行政法院提起請求該機關應為行政處分或應
    為特定內容之行政處分之訴訟。」、「原告之訴，有左列各
    款情形之一者，行政法院應以裁定駁回之。但其情形可以補
    正者，審判長應定期間先命補正：‧‧９訴訟標的為確定判
    決或和解之效力所及者。」行政訴訟法第5 條、第107 條第
    1 項第9 款分別定有明文。
肆、本件原告雖主張「考績分數11分」係屬「其他非財產上應給
    付之差額」，然依其所主張之依據（考績法施行細則第16條
    ），顯然需要由考績之主管機關裁量並作成更改原考績之處
    分，為依法申請之案件，且其申請結果必然會對原告之「考
    績案」發生影響，原告事實上係對原「考績案」之行政處分
    不服，而提起課予義務訴訟，其主張本件與原「考績案」無
    關云云，不足採信。
伍、經查原告不服被告91年5 月9 日府人三字第9114296600號函
    及同文號通知書重新核布原告88年年終考績考列乙等之評定
    ，經申訴、再申訴駁回原告之訴後，已向本院提起行政訴訟
    ，經本院92年6 月25日92年度訴字第932 號裁定駁回，並經
    最高行政法院93年10月14日93年度裁字第1265號裁定駁回確
    定在案，原告復就同一考績案提起本件課予義務訴訟，請求
    被告核給「考績差額分數11分」等語，其訴訟標的已為確定
    判決之效力所及，依前揭法條，其起訴為不合法，應予駁回
    。
陸、依行政訴訟法第107 條第1 項9 款、第104 條、民事訴訟法
    第95條、第78條，裁定如主文。
中　　華　　民　　國　　96　　年　　7　　 月　　13　　日
                  第二庭審判長法  官　徐瑞晃
                              法  官　蕭惠芳
                              法  官　畢乃俊
上為正本係照原本作成。
如不服本裁定，應於送達後10日內向本院提出抗告狀（須按他造
人數附繕本）。
中　　華　　民　　國　　96　　年　　7 　　月　　13　　日
　　　　　　　　　　　　　　　書記官　簡信滇
